臺灣新竹地方法院民事小額判決　　　　100年度竹小字第122號
原　　　告　遠東國際商業銀行股份有限公司
法定代理人　侯金英
訴訟代理人　施佐樺
被　　　告　劉才源
上列當事人間返還消費借貸款事件，本院於民國100 年5 月30日
辯論終結，判決如下：
    主      文
被告應給付原告新臺幣陸萬玖仟零肆元，及其中新臺幣伍萬仟
壹佰肆拾伍元自民國九十六年九月一日起至清償日止，按年息百
分之十九點七一計算之利息。
訴訟費用新臺幣壹仟元由被告負擔。
本判決得假執行。
    事實及理由
壹、程序方面：
一、本件原告原係向本院聲請核發支付命令，惟被告業於法定期
    間內提出異議，依據民事訴訟法第521 條第2 項規定，即應
    以原支付命令之聲請視為起訴。
二、按訴狀送達後，原告不得將原訴變更或追加他訴；但擴張或
    減縮應受判決事項之聲明者，不在此限，民事訴訟法第255
    條第1 項第3 款定有明文。本件原告原起訴請求被告應給付
    原告新臺幣（下同）64,004元，及其中53,145元自民國96年
    9 月1 日起至清償日止，按年息百分之19.71 計算之利息，
    暨每月300 元計算之違約金，惟於民國100 年4 月20日言詞
    辯論期日，捨棄上開違約金部分之請求，此有該日之言詞辯
    論筆錄在卷可參，核屬減縮應受判決事項之聲明，與上揭規
    定相符，自應准許。
貳、實體方面：
一、原告方面：
(一)、原告主張：被告於89年3 月間向原告申請信用卡使用，依約
    定被告得於原告之特約商店記帳消費及使用相關產品，但應
    於當期繳款截止日前全數繳付，逾期繳付者，就尚未清償之
    帳款應另給付按年息百分之19.71 計算之利息，並加計違約
    金，詎被告迄至96年7 月底尚積欠原告69,004元（含代償金
    額、手續費、消費款、預借現金、尚欠之分期付款總餘額及
    已到期之利息暨違約金）未為清償，屢經原告催討仍拒不還
    款，爰捨棄違約金之請求，依消費借貸及兩造信用卡契約之
    法律關係提起本件訴訟，聲明請求被告給付如主文第1 項所
    示之本金及利息等情。
(二)、對被告抗辯之陳述：
    被告在債務協商之前的本金130,831 元，77,686元納入協商
    ，我們是針對債務協商前的消費，即針對沒有協商的部分來
    訴訟。中華民國銀行商業同業公會全國聯合會函及其公會會
    員辦理消費金融案件無擔保債務協商機制執行流程細則中載
    明：申請本機制協商之債務內容僅限94年12月15日前已消費
    、借款產生之無擔保消費金融債務。
二、被告方面：
(一)、我當初有跟最大債權銀行中國信託銀行協商，分180 期零利
    率，每個月繳9,572 元給最大債權銀行去分。我在協商的時
    候中國信託有跟我說遠東商銀有一筆6 萬多元，就是系爭債
    權不讓我協商，我問為什麼，他也說不知道原因，隔一星期
    之後遠東商銀有人打電話給我，說這筆6 萬多塊沒有辦法跟
    我協商，我問他為什麼，他也沒講原因。我當時知道系爭金
    額沒有列入協商的範圍內，但是我不曉得這個合不合法。我
    覺得既然是債務協商，就是要給我們一條生路，既然別家銀
    行可以，為什麼原告不可以。
(二)、答辯聲明：
    請求駁回原告之訴。
三、本院之判斷：
(一)、原告主張前揭之事實，業據其提出與所述相符之信用卡申請
    書、信用卡約定條款、單月帳務資料查詢、帳單明細等件為
    證，被告雖曾於95年12月5 日與包含原告在內之債權銀行債
    務協商達成分期還款協議，然而就本件系爭債務並未列入協
    商範圍，有協議書在卷可佐，並為兩造所不爭執，而依中華
    民國銀行商業同業公會全國聯合會100 年5 月18日全債協字
    第10 00000896A號函記載：本會會員辦理95年度「消費金融
    案件無擔保債務協商機制執行流程細則」（以下稱執行細則
    ），第2 頁一、4 、(1)之Ａ項說明「申請本機制協商之債務
    內容僅限94年12月15日前已消費、借款所產生之無擔保消費
    金融債務，包含現金卡、信用卡、信用貸款及擔保貸款經執
    行擔保物權後仍不足清償之債務」係為防範道德風險之消費
    者，得知本機制將實施時，蓄意擴張消費債務及授信額度之
    行為。依前開說明94年12月25日消費債務金額並非「債務協
    商」之協商範疇。是以系爭債務既未列入前開債務協商範圍
    ，原告依兩造消費借貸及信用卡契約之法律關係，請求被告
    給付系爭債務自屬有據，原告之主張堪以憑信。
(二)、從而，原告依消費借貸及信用卡契約之法律關係，訴請被告
    給付如主文第1 項所示之金額及利息，即無不合，應予准許
    。
四、本件為適用小額訴訟程序所為被告敗訴之判決，應依職權宣
    告假執行，並於裁判時確定訴訟費用如主文第2 項所示之金
    額。
五、據上論結，本件原告之訴為有理由，依民事訴訟法第436 條
    之23、第436 條第2 項、第78條、第436 條之19第1 項、第
    436 條之20，判決如主文。
中    華    民    國   100    年    6     月    13    日
                  新竹簡易庭    法  官  林麗玉
以上正本係照原本作成。
如對本判決上訴，非以判決違背法令為理由，不得為之。且須於
判決送達後20日內向本院提出上訴狀並記載上訴理由。
如委任律師提起上訴者，應一併繳納上訴審裁判費。
中    華    民    國   100    年    6     月    13    日
                                書記官  鄧雪怡